臺灣臺北地方法院民事小額判決
  111年度店小字第121號
原      告  國泰世紀產物保險股份有限公司

法定代理人  陳萬祥  


訴訟代理人  許弘昌  
            黃志傑  
被      告  張基久  
上列當事人間損害賠償事件，本院於民國111年2月10日言詞辯論
終結，本院判決如下：
    主      文
被告應給付原告新臺幣壹萬陸仟捌佰零貳元，及自民國一百一十
年十一月七日起至清償日止，按週年利率百分之五計算之利息。
訴訟費用新臺幣壹仟元由被告負擔。
本判決得假執行。但被告如以新臺幣壹萬陸仟捌佰零貳元為原告
預供擔保後，得免為假執行。
    事實及理由
壹、程序事項
    按因侵權行為涉訟者，得由行為地之法院管轄，民事訴訟法
    第15條第1項定有明文。查本件侵權行為地為臺北市文山區
    （見本院卷第13頁），本院自有管轄權。
貳、實體事項
一、原告主張：被告於民國108年11月16日12時37分許，騎乘車
    牌號碼000-000普通重型機車，沿臺北市○○區○○街○○○○○○○路
    段○○○街00巷○號誌交岔路口處，因左方車未禮讓右方車，碰
    撞沿景明街11巷由北往南行駛由伊承保訴外人李書僑所有並
    駕駛車牌號碼000-0000自用小客車（下稱系爭車輛）。伊依
    約支出修復費用新臺幣（下同）16,802元，爰以侵權行為及
    保險代位法律關係起訴請求，並聲明：如判決主文所示。
二、被告則以：希望原告可以減少一點價金給伊分期付款等語置
    辯，並聲明：原告之訴駁回。
三、法院之判斷：
　㈠按因故意或過失，不法侵害他人之權利者，負損害賠償責任
    ；汽車、機車或其他非依軌道行使之動力車輛，在使用中加
    損害於他人者，駕駛人應賠償因此所生之損害。民法第184
    條第1項前段、第191條之2定有明文。汽車行至無號誌或號
    誌故障而無交通指揮人員指揮之交岔路口，支線道車應暫停
    讓幹線道車先行。未設標誌、標線或號誌劃分幹、支線道者
    ，少線道車應暫停讓多線道車先行；車道數相同時，轉彎車
    應暫停讓直行車先行；同為直行車或轉彎車者，左方車應暫
    停讓右方車先行。道路交通安全規則第102條第1項第2款本
    文定有明文。查原告主張等情，提出道路交通事故當事人登
    記聯單、肇責研判電腦畫面截圖、道路交通事故現場圖、現
    場照片在卷可按（見本院卷第13至29頁)，核與本院依職權
    向臺北市政府警察局交通警察大隊調閱車禍肇事相關資料相
    符（見本院卷第43至63頁），由卷附道路交通事故現場圖及
    現場照片可知，000-000普通重型機車沿景明街東往西直行
    ，其右前車頭與沿景明街11巷北往南直行之系爭車輛左前車
    頭相撞擊而肇事（見本院卷第47頁），復參酌被告於交通事
    故調查紀錄表稱：「我沿景明街東往西直行，至事故地點，
    景明街、景明街11巷時，我車頭已經了該巷口，發現右側有
    一汽車時發生碰撞，我機車右前車身被該汽車左前車頭碰撞
    。」等語（見本院卷第53頁），系爭車輛駕駛人李書僑於交
    通事故調查紀錄表稱：「我沿景明街11巷北往南直行，至事
    故地點，左邊有一機車衝出來，我緊急煞車還是發生碰撞。
    對方機車是從景明街東往西行駛。」等語（見本院卷第55頁
    ），可知被告行經無號誌之交岔路口時，未禮讓右方之系爭
    車輛先行，即逕行直行進入肇事地點路口，其右前車頭撞擊
    系爭車輛左前車頭，被告應就本件事故負侵權行為損害賠償
    責任。
  ㈡按負損害賠償責任者，除法律另有規定或契約另有訂定外，
    應回復他方損害發生前之原狀。第一項情形，債權人得請求
    支付回復原狀所必要之費用，以代回復原狀。民法第213條
    第1項及第3項定有明文。查原告主張支出系爭車輛修復費用
    16,802元（工資11,150元、塗裝5,652元），有保險核准估
    價單、前車頭照片、統一發票在卷可據（見本院卷第33至37
    頁），原告請求為有理由。
四、綜上所述，原告依據侵權行為及保險代位之法律關係，請求
    被告給付16,802元及自起訴狀送達翌日即110年11月7日（見
    本院卷第67頁，110年10月27日寄存萬盛派出所）起至清償
    日止，按週年利率5％計算之利息，為有理由，應予准許。
五、本件係就民事訴訟法第436條之8適用小額訴訟程序所為被告
    敗訴之判決，依民事訴訟法第436條之20規定，應依職權宣
    告假執行，並依同法第436條之23準用第436條第2項，適用
    同法第392條第2項規定，依職權宣告被告如預供擔保，得免
    為假執行。
六、訴訟費用負擔之依據：民事訴訟法第78條。本件訴訟費用額
    ，依後附計算書確定如主文所示金額。
中　　華　　民　　國　　111 　年　　3 　　月　　4 　　日
                  臺灣臺北地方法院新店簡易庭
                              法  官　鄧德倩
計   算   書：
項        目             金   額（新臺幣）      備    註
第一審裁判費             1,000元
合        計             1,000元
以上正本係照原本作成。
如不服本判決，應以違背法令為理由，於判決送達後20日內向本
庭提出上訴狀（須按他造當事人之人數附繕本）；如委任律師提
起上訴者，應一併繳納上訴審裁判費。
中　　華　　民　　國　　111 　年　　3 　　月　　4 　　日
                              書記官  張嘉崴